【裁判字號】    98,易,1012
【裁判日期】    981030
【裁判案由】    竊盜
【裁判全文】
臺灣高雄地方法院刑事判決              98年度易字第1012號
公  訴  人  臺灣高雄地方法院檢察署檢察官
被      告  乙○○
                    號
                    （
上列被告因竊盜案件，經檢察官提起公訴（98年度偵字第 24771
），被告於準備程序中就被訴事實為有罪之陳述，經本院告知簡
式審判意旨，且詢問當事人意見後，裁定依簡式審判程序審理，
本院判決如下：
    主  文
乙○○共同犯踰越門扇於夜間侵入住宅竊盜罪，累犯，處有期徒
刑壹年。
    事  實
一、乙○○前於民國97年間，因犯竊盜案件，經本院以98年度易
    字第60號判處有期徒刑4 月確定，於98年8 月2 日縮短刑期
    執行徒刑完畢。猶不知悔改，5 年內復與戴清山（另經檢察
    官偵辦）共同基於意圖為自己不法所有之犯意聯絡，於同月
    31 日 凌晨4 時許之夜間，相約在高雄縣大寮鄉中庄村內某
    網咖店會合，由戴清山騎乘機車搭載乙○○，四處物色行竊
    對象，同日凌晨5 時許之夜間，二人認有機可乘，選定同縣
    鳳山市○○路37巷20號甲○○之住宅為目標，先後逕自攀爬
    踰越該住宅大門上方之縫隙進入車庫，再推開未鎖之紗窗門
    侵入住宅一樓客廳內徒手行竊，共計竊得現金新臺幣（下同
    ）4,708 元、聯邦商業銀行信用卡2 張、大統百貨公司禮券
    1 張、彌月金牌4 面、石質手鍊1 條及電鍍戒指2 只等財物
    。嗣為甲○○之妻謝佳芬聽聞聲響驚覺有異，經通知甲○○
    前往察看，當場查獲乙○○，並自其褲子口袋起出上開財物
    ，戴清山則趁隙逃逸。
二、案經甲○○訴由高雄縣政府警察局鳳山分局報告臺灣高雄地
    方法院檢察署檢察官偵查起訴。
    理  由
一、本件被告乙○○所犯為死刑、無刑徒刑或最輕本刑為3 年以
    上有期徒刑以外之罪，依其於準備程序中就被訴犯罪事實，
    為有罪之陳述，經告知簡式審判程序之旨，並聽取當事人之
    意見後，依刑事訴訟法第273 條之1 第1 項之規定，裁定進
    行簡式審判程序，合先指明。
二、前揭犯罪事實，業據被告乙○○於警詢、偵訊及本院審理時
    坦承不諱，核與證人甲○○於警詢時證述內容大致相符，並
    有扣押筆錄暨扣押物品目錄表、查獲照片及贓物認領保管單
    各1 份在卷可佐，足認被告自白與事實相符。
    本件事證已臻明確，被告竊盜犯行堪以認定，自應依法論科
    。
三、按刑法所稱「夜間」，為日出前日沒後，此觀刑事訴訟法第
    100 條之3 第3 項之規定即明。又按刑法第321 條第1 項第
    2 款所謂「毀越」門扇，係指毀損或超越、踰越門扇而言；
    所謂「門扇」係指門戶、窗扇等阻隔出入之設備而言，最高
    法院69年度臺上字第2415號及73年度臺上字第3398號判決意
    旨可資參照。另按刑法第321 條第1 項第1 款、第2 款之規
    定情形各別，如所犯係於夜間侵入住宅外，並有毀越門扇牆
    垣等情形，自應併予論處，不能以毀越門扇牆垣亦係侵入行
    為，遂謂二者不能並存，應吸收於夜間侵入之中，而祇論以
    第一款之罪；再按於夜間侵入或毀越門扇而入室行竊，其越
    入行為即屬侵入住宅，已結合於所犯加重竊盜之罪質中，無
    更行構成侵入住宅罪之理，最高法院24年上字第418 號及27
    年上字第1887號判例意旨亦可供參照。查本件被告為上開竊
    盜行為時係98年8 月31日凌晨5 時許，當日之日出時刻為凌
    晨5 時41分，有卷附之日出日沒時刻表1 份供參，是被告行
    為時係屬夜間。核其上開所為，係犯刑法第321 條第1 項第
    1 款、第2 款之踰越門扇夜間侵入住宅竊盜罪。被告與戴清
    山間，有犯意聯絡及行為分擔，應依刑法第28條之規定，論
    以共同正犯。又被告前於97年間，因犯竊盜案件，經本院以
    98年度易字第60號判處有期徒刑4 月確定，於98年8 月2 日
    縮短刑期執行徒刑完畢，有臺灣高等法院被告前案紀錄表 1
    份在卷供參，其於受徒刑之執行完畢後，5 年以內故意再犯
    本件有期徒刑以上之罪，為累犯，應依刑法第47條第1 項之
    規定，加重其刑。爰審酌被告正值年少，不思以正當合法方
    式獲取財物，竟於竊盜案件出獄後未逾1 月，即再犯本件同
    一之罪，顯無悔改之意，且其糾同他人侵入住宅行竊，所竊
    現金及金飾等財物價值不菲，嚴重損及告訴人之財產法益，
    惟念其於犯後坦白承認，已將所竊財物返還告訴人暨上開犯
    罪情節等一切情狀，量處如主文所示之刑。
四、末按保安處分實質上具有刑罰之性質，故其宣告應符合比例
    原則，並應審酌行為人行為之嚴重性、行為人所表現之危險
    性及對行為人未來行為之期待性，資以決定應否令入勞動處
    所強制工作。本件檢察官雖併予請求對被告諭知刑前強制工
    作，惟本院審酌被告多次犯竊盜案件，且甫於98年8 月2 日
    縮短刑期執行完畢出監後，未逾1 月即再犯本件之罪，行為
    固屬嚴重，然念其於幼稚園時期父母已然離異，經由祖母隔
    代教養而立，極易產生諸多行為偏差，且自少年時起至今，
    年不過19歲，竟屢犯竊盜案件，顯見其係受他人及環境影響
    ，混淆價值觀而不斷犯案所致，惟較諸一般成年人，尚可期
    待藉由未來刑罰之教化功能，促其反省惕勵，科以上開刑罰
    制裁應足達成矯治之目的，復以其具有相當工作能力，洵係
    一時失業鑄錯，非可逕與無正常工作之犯罪者等同視之，殊
    難逕指為習於不勞而獲致有竊盜惡習之人，兼衡以強制工作
    亦非矯正被告竊盜犯行之必要方法，爰不為強制工作之諭知
    ，併予敘明。
據上論斷，應依刑事訴訟法第273 條之1 第1 項、第299 條第 1
項前段，刑法第28條、第321 條第1 項第1 款、第2 款、第47條
第1 項，判決如主文。
本案經檢察官王兆琳到庭執行職務。
中    華    民    國    98    年    10    月    30    日
                  刑事第十三庭  法  官  許仁豪
以上正本證明與原本無異。
如不服本判決應於收受送達後10日內向本院提出上訴書狀，並應
敘述具體理由；如未敘述上訴理由者，應於上訴期間屆滿後20日
內向本院補提理由書（均須按他造當事人之人數附繕本）「切勿
逕送上級法院」。
中    華    民    國    98    年    10    月    30    日
                                書記官  王翌翔


司法院資訊處製作；財團法人民間司法改革基金會備份。
